臺灣高雄地方法院刑事判決
111年度簡上字第151號
上  訴  人  
即  被  告  湯瑞麟




輔  佐  人    
即被告之父  湯旭光

選任辯護人  蔡崇聖律師(法扶律師)    
上列上訴人即被告因竊盜案件，不服本院高雄簡易庭民國111年3
月22日111年度簡字第470號第一審簡易判決(聲請簡易判決處刑
案號：111年度偵字第995號)，提起上訴，本院管轄之第二審合
議庭判決如下：
    主  文
原判決撤銷。
湯瑞麟犯竊盜罪，處拘役拾伍日，如易科罰金，以新臺幣壹仟元
折算壹日。
    事  實
一、湯瑞麟於民國110年10月30日上午9時25分許，行經高雄市○○
    區○○街00巷00號附近時，見張青青所有之捷安特廠牌白色腳
    踏車1輛（價值約新臺幣【下同】4,000元）停放在該處且未
    上鎖，竟意圖為自己不法之所有，基於竊盜之犯意，徒手竊
    取該輛腳踏車得手並騎乘離去。嗣張青青經家人通知腳踏車
    遭竊，而報警循線查獲。
二、案經張青青訴由高雄市政府警察局鳳山分局報告臺灣高雄地
    方檢察署檢察官偵查後聲請簡易判決處刑。
    理  由
一、認定事實所憑之證據及理由：
　　上開犯罪事實，業據被告湯瑞麟於本院審理時坦承在卷(本
    院卷第99、124頁)，核與證人即告訴人張青青於警詢中之證
    述相符(偵卷15-19頁)，並有監視器錄影畫面擷取照片6張附
    卷可佐(偵卷第21至23頁)，足認被告之自白與事實相符，堪
    予採信。從而，本案事證明確，被告上開犯行堪以認定，應
    依法論科。
二、論罪科刑及上訴論斷：
　㈠核被告所為，係犯刑法第320條第1項之竊盜罪。
　㈡撤銷原判決之理由：
    被告上訴意旨略謂：我知道自己錯了，並已賠償告訴人的損
    害，希望可以從輕量刑等語。原判決認被告罪證明確予以論
    罪科刑，固非無見。惟查：被告於一審時未與告訴人成立和
    解或調解予以賠償。被告提起上訴後，經與告訴人洽談，雙
    方就賠償金額達成共識，確已賠償告訴人8,000元乙節，有
    本院辦理刑事案件電話紀錄查詢表、刑事陳報狀所附匯款紀
    錄可資為證(本院卷第59-61、63頁)，原審未及審酌此一情
    事，所為量刑容有未臻妥適之處；又被告既已賠償告訴人，
    再對被告宣告沒收犯罪所得，亦有過苛之虞（理由詳後述）
    。被告上訴請求從輕量刑，非無理由，且原判決既有上開違
    誤之處，自應由本院撤銷改判。
　㈢爰以行為人之責任為基礎，審酌被告非無謀生能力，不思以
    正途獲取所需，僅為貪圖不法利益，恣意竊取告訴人之腳踏
    車作為代步使用，侵害他人財產法益，所為實屬不當；又衡
    酌被告先前於110年間已有竊盜、公共危險等犯罪紀錄，有
    臺灣高等法院被告前案紀錄表在卷可參，猶不知悔改再犯本
    案，其行為及價值觀均有偏差，實應予非難；惟念及被告犯
    後業已坦承犯行，並勉力賠償告訴人之損害，並參酌告訴人
    於警詢中陳稱遭竊之腳踏車價值為4,000元(見偵卷第16頁；
    嗣告訴人雖另稱該腳踏車價值不只4,000元，但未具體陳明
    數額，參見本院辦理刑事案件電話紀錄查詢表)，而被告所
    賠付之金額為8,000元，係遠超出上開金額，堪認被告犯後
    確實有彌補其犯罪所生損害之誠意，態度尚可；兼衡被告本
    案之犯罪動機、手段、情節，暨被告於本院審理時自述之智
    識程度、生活與家庭經濟狀況(詳見本院卷第129頁)、領有
    輕度身心障礙證明，目前住於精神護理之家療養中之身心狀
    況(偵卷第7頁，本院卷第129頁)，及輔佐人即被告父親於審
    理中表示：被告目前在精神護理之家，每個月要支出25,000
    元，是一筆很大的費用，經濟比較困難，希望能從輕量刑等
    語(本院卷第131頁)等一切情狀，量處如主文所示之刑，並
    諭知易科罰金之折算標準。
三、沒收部分：
　　被告所竊本案捷安特廠牌腳踏車1輛核屬其犯罪所得，本應
    依刑法第38條之1第1項規定宣告沒收。惟審酌被告業於本院
    第二審審理中賠償告訴人8,000元完畢，有如前述，其賠償
    之金額已顯逾犯罪所得之價值，未再保有任何犯罪利益，是
    如予宣告沒收犯罪所得，尚有過苛之虞，爰依刑法第38條之
    2第2項規定，不予宣告沒收或追徵。
據上論斷，依刑事訴訟法第455條之1第1項、第3項、第369條第1
 項前段、第364條、第299條第1項前段，判決如主文。
本案經檢察官劉俊良聲請簡易判決處刑，檢察官陳宗吟、翁誌謙
到庭執行職務。　
中　　華　　民　　國　　111 　年　　11　　月　　28　　日
                  刑事第七庭  審判長法　官  林裕凱
                                    法  官  陳力揚
                                    法  官  洪韻筑
以上正本證明與原本無異。
不得上訴。
中　　華　　民　　國　　111 　年　　11　　月　　28　　日
                                    書記官  蔡嘉晏
附錄本案論罪科刑法條：
《刑法第320條》
意圖為自己或第三人不法之所有，而竊取他人之動產者，為竊盜
罪，處5年以下有期徒刑、拘役或50萬元以下罰金。
意圖為自己或第三人不法之利益，而竊佔他人之不動產者，依前
項之規定處斷。
前二項之未遂犯罰之。

《卷證索引》
簡稱 卷宗名稱 偵卷 高雄地檢署111年度偵字第995號卷 簡字卷 本院111年度簡字第470號卷 本院卷 本院111年度簡上字第151號卷